【裁判字號】    98,審補,1408
【裁判日期】    981110
【裁判案由】    確認僱傭關係存在
【裁判全文】
臺灣臺北地方法院民事裁定            98年度審補字第1408號
原      告  甲○○○○○○ ○.
訴訟代理人  吳文琳律師
            馬志平律師
上列原告與被告中華航空股份有限公司間請求確認僱傭關係存在
等事件，本院裁定如下：
    主  文
原告應於本裁定送達後七日內，繳納裁判費新臺幣貳拾萬捌仟
陸佰元，逾期即駁回其訴。
    理  由
一、按提起民事訴訟，應依民事訴訟法規定，繳納裁判費，此為
    必須具備之程式。又以一訴主張數項標的者，其價額合併計
    算之。但所主張之數項標的互相競合或應為選擇者，其訴訟
    標的價額，應依其中價額最高者定之，民事訴訟法第77條之
    2 第1 項亦著有規定。提起確認聘僱關係存在之訴，其訴訟
    標的之價額，應以權利存續期間之收入總數為準，期間未確
    定者，應推定其存續期間。推定存續期間時，原則上算至勞
    工滿65歲時止，如推定之存續期間逾10年，依民事訴訟法第
    77條之10規定，以10年計算。再按原告之訴，有民事訴訟法
    第249 條第1 項所列各款情形之一，依其情形可以補正，
    審判長應定期間命其補正，亦為同法條第1 項所明定。
二、經查，本件原告起訴未據繳納裁判費，其訴之聲明第1 項請
    求確認兩造間僱傭關係存在，訴之聲明第2 項請求被告給付
    美金37,252元及新臺幣（以下未特別標明幣別者同）128,00
    0 元（自98年3 月1 日至98年6 月30日之薪資）及遲延利息
    ，訴之聲明第3 項請求被告給付自民國98年7 月1 日起至被
    告同意原告復職之日止，按月於每月末日給付原告美金9,31
    9 元及32,000元及遲延利息。經查，原告為59歲（39年6 月
    27日出生），於98年7 月28日提起本件訴訟，至滿65歲止推
    定權利存續期間為6 年，原告每月薪資為美金9,319 元及32
    ,000 元 ，訴訟標的金額核定為24,393,608元（9,319x32.9
    22x12x6+32 ,000x12x6=24,393,608 ，元以下四捨五入），
    訴之聲明第2 項訴訟標的金額核定為1,352,200 元（37,276
    x32.922+128,000=1,352,200 ，元以下四捨五入），訴之聲
    明第3 項請求與訴之聲明第1 項互相競合，不另計收，是本
    件訴訟標的價額合計為25,745,808元（24,393,608+1,352,2
    00=25,745,808） ，應繳第一審裁判費238,600 元，爰依民
    事訴訟法第249 條第1 項但書規定，限原告於收受本裁定送
    達5 日內向本院補繳上開裁判費，逾期不繳，即駁回原告之
    訴。
三、依法裁定如主文。
中    華    民    國    98    年    11    月    10    日
                  民事第六庭    法  官  劉又菁
以上為正本係照原本作成。
如不服本裁定關於核定訴訟標的價額部分，應於送達後10日內向
本院提出抗告狀，並繳納抗告費新臺幣1,000 元；其餘關於命補
繳裁判費部分，不得抗告。
中    華    民    國    98    年    11    月    10    日
                                書記官  潘惠梅

司法院資訊處製作；財團法人民間司法改革基金會備份。
